【裁判字號】    95,訴,1215
【裁判日期】    951204
【裁判案由】    違反槍砲彈藥刀械管制條例
【裁判全文】
臺灣桃園地方法院刑事判決              95年度訴字第1215號
公  訴  人  臺灣桃園地方法院檢察署檢察官
被      告  甲○○
                      號
指定辯護人  本院公設辯護人 丙○○
上列被告因違反槍砲彈藥刀械管制條例案件，經檢察官提起公訴
（九十五年度偵字第八二一一號），本院判決如下：
    主  文
甲○○未經許可，持有可發射子彈具有殺傷力之改造手槍，處有
期徒刑貳年，併科罰金新臺幣伍萬元，罰金部分如易服勞役，以
新臺幣壹仟元折算壹日。緩刑伍年。扣案改造手槍壹支（槍枝管
制編號0000000000）沒收。
    事  實
一、甲○○自民國九十四年十月份起，擔任設於桃園縣桃園市○
    ○街一二八號之「五四ＰＵＢ」店之店長。其於九十五年一
    月下旬某日，在「五四ＰＵＢ」店廚房之置物架上，發現有
    仿ＦＮ廠一九一○型半自動手槍製造、換裝土造金屬槍管改
    造而成之具殺傷力改造手槍一支，甲○○明知該把手槍係屬
    槍砲彈藥刀械管制條例第四條第一項第一款所稱之槍砲，未
    經許可，不得持有之，詎其竟未報警處理，而未經許可，無
    故持有該把改造手槍，並將之置於原處。嗣於九十五年三月
    十五日晚上十一時許，經桃園縣政府警察局警員持本院所核
    發之搜索票至該店搜索，於該店廚房之置物架上扣得前開改
    造手槍一支（獲案後槍枝管制編號為0000000000
    ），因而查獲上情。
二、案經桃園縣政府警察局報請臺灣桃園地方法院檢察署檢察官
    偵查起訴。
    理  由
一、訊之被告甲○○於本院審理時坦承上情不諱，核與證人即「
    五四ＰＵＢ」店之員工乙○○於本院審理時證述相符，而扣
    案之改造手槍一支，經送請內政部警政署刑事警察局鑑定結
    果，認該把改造手槍係仿ＦＮ廠一九一○型半自動手槍製造
    之槍枝，換裝土造金屬槍管改造而成之改造手槍，機械性能
    良好，可擊發適用之子彈，具殺傷力等情，亦有該局於九十
    五年四月十日所出具刑鑑字第○九五○○四二一四五號槍彈
    鑑定書一紙在卷足憑，此外復有改造手槍一支扣案可資佐證
    ，是堪認被告自白與事實相符，應值採信。綜上所述，本件
    事證明確，被告犯行洵堪認定，應依法論科。
二、論罪科刑部分：
  (一)按被告行為後，刑法部分條文業經修正公布，並均於九十五
    年七月一日施行（此次修正前刑法以下簡稱舊刑法；修正後
    刑法以下簡稱新刑法）。其中刑法第二條第一項之規定，係
    規範行為後法律變更所生新舊法律比較適用之準據法，於新
    刑法施行後，應適用新刑法第二條第一項規定之從舊從輕原
    則為比較，且應就罪刑有關之共犯、未遂犯、連續犯、牽連
    犯、結合犯，以及累犯加重，自首減輕暨其他法定加減原因
    （如身分加減）與加減例等一切情形，綜其全部之結果而為
    比較後，整個之適用，不能割裂而分別適用有利益之條文（
    最高法院九十五年五月二十三日刑事庭第八次會議決議意旨
    ）。經查：
  １修正前刑法第三十三條第五款關於主刑之罰金刑，原係規定
    （銀元）一元以上，另依「罰金罰鍰提高標準條例」第一條
    前段、第三條規定（含七十二年七月二十七日司法院、行政
    院令發布「提高罰金罰鍰倍數及開始施行日期令」，自七十
    二年八月一日起，將刑法定有罰金各條之罰金數額，均提高
    為十倍）、「現行法規所定貨幣單位折算新臺幣條例」第二
    條規定（貨幣單位為圓、銀元或元者，以新臺幣元之三倍折
    算之），應為「新臺幣三十元」以上。修正後之刑法第三十
    三條第五款規定則提高為「新台幣一千元以上，以百元計算
    」。
  ２關於易服勞役之折算標準，舊刑法第四十二條第二項規定：
    「易服勞役以一元以上三元以下，折算一日。但勞役期限不
    得逾六個月。」、第三項規定：「罰金總額折算逾六個月之
    日數者，以罰金總額與六個月之日數比例折算。」，其易服
    勞役折算標準，再依修正前罰金罰鍰提高標準條例第二條之
    規定提高一百倍再折算為新臺幣後，係以新臺幣三百元以上
    九百元以下折算一日，新刑法第四十二條則將原條文之第二
    項、第三項分別改列於第三項、第五項，其第三項規定：「
    易服勞役以新臺幣一千元、二千元或三千元折算一日。但勞
    役期限不得逾一年。」、第五項規定：「罰金總額折算逾一
    年之日數者，以罰金總額與一年之日數比例折算。依前項所
    定之期限，亦同。」
  ３經綜合比較前開規定，因本件被告雖依修正前刑法第三十三
    條第五款規定，其法定得予科處之罰金刑最低額度較低，但
    因本件未對被告併科予罰金最低刑，對被告不生實質之影響
    ，而依修正後刑法第四十二條第三項前段規定，其易服勞役
    之折算標準較高，對被告較為有利，依刑法第二條第一項但
    書之規定，本件自應適用被告行為後即修正後刑法之上開規
    定諭知易服勞役之折算標準。
  ４另刑法第五十九條於九十五年七月一日行之規定為：「犯罪
    之情狀顯可憫恕者，得酌量減輕其刑」；現行刑法之規定則
    為：「犯罪之情狀顯可憫恕，認科以最低度刑仍嫌過重者，
    得酌量減輕其刑」，現行刑法第五十九條係法院就刑之裁量
    及酌減審認標準見解之明文化，均非屬法律之變更，無須比
    較；另就刑法第十一條於九十五年七月一日雖亦經修正生效
    施行，惟修正後之規定僅係將得適用刑法總則規定之刑事特
    別法範圍由原規定之「其他法令有刑罰之規定者」，更明確
    化為「其他法律有刑罰或保安處分之規定者」，此一修正尚
    不涉及行為人罪刑之結果，故無新舊法比較之問題，亦併此
    敘明之。
  (二)核被告所為，係犯槍砲彈藥刀械管制條例第七條四項之罪。
    本院審酌被告雖持有扣案改造手槍，惟並未持以為危害社會
    治安之舉，且被告因身為「五四ＰＵＢ」店之店長，於店內
    發現該把槍枝，因慮及未免係前來店內消費客人所留，始未
    報警處理，而被告於本院審理時亦坦承上情不諱，尚有悔意
    ，衡情即使論以法定最輕本刑，猶屬過重，且其犯罪之情狀
    ，卻有可憫之處，爰依修正後刑法第五十九條規定，予以酌
    量減輕其刑。爰審酌被告之犯罪動機、目的、手段、方法等
    一切情狀，量處如主文所示之刑，並依修正後刑法第四十二
    條第三項前段之規定，就罰金部分諭知易服勞役之折算標準
    。另被告行為後，刑法關於緩刑宣告之要件，亦經修正公布
    施行，依上開說明，緩刑之宣告應適用修正後刑法第七十四
    條之規定。查被告前未曾受有有期徒刑以上刑之宣告紀錄，
    此有臺灣高等法院被告前案紀錄表一份在卷足憑，本院審酌
    其坦承犯行，尚有悔意，經此刑之宣告之教訓，當知所警惕
    ，而無再犯之虞，所宣告之刑以暫不執行為適當，依修正後
    刑法第七十四條第一項第一款規定，併予宣告緩刑五年，以
    啟自新。
  (三)又刑法第三十八條沒收之規定亦於九十四年一月七日修正公
    布，並於九十五年七月一日施行，按從刑附屬主刑，除法律
    有特別規定外，依主刑所適用之法律，沒收為從刑之一種，
    本件依修正後刑法第二條第一項之規定就主刑比較結果，應
    適用修正後之法律，已如前述，依從刑附屬於主刑之原則，
    自不得就新舊法予以割裂適用，應一律適用修正後之法律。
    本件扣案之改造手槍一支（獲案後之槍枝管制編號為000
    0000000號），具殺傷力，已如前述，為違禁物，自
    應依修正後刑法第三十八第一項第一款宣告沒收之。
據上論斷，應依刑事訴訟法第二百九十九條第一項前段，槍砲彈
藥刀械管制條例第七條第四項，修正後刑法第二條第一項但書、
第十一條前段、第四十二條第三項前段、第五十九條、第七十四
條第一項第一款、第三十八條第一項第一款，判決如主文。
本案經檢察官董良造到庭執行職務
中    華    民    國    95    年    12    月    4     日
                        臺灣桃園地方法院刑事第十庭
                                審判長法  官  江德民
                                      法  官  許炎灶
                                      法  官  柯姿佐
上正本證明與原本無異。如不服本判決，應於判決送達後10日內
向本院提出上訴狀（應附繕本），上訴於臺灣高等法院。
                                      書記官  蔡紫凌
中    華    民    國    95    年    12    月    4     日
槍砲彈藥刀械管制條例第7條第4項
未經許可，持有、寄藏或意圖販賣而陳列第 1 項所列槍砲、彈藥
者，處  5 年以上有期徒刑，併科新台幣 1 千萬元以下罰金。


司法院資訊處製作；財團法人民間司法改革基金會備份。
